

ALINE COATANOAN DÉVELOPPEUSE FULL-STACK

en recherche d'opportunités FULL REMOTE ou GARD(30)

J'ai été éducatrice spécialisée pendant 10 ans, après quoi, j'ai eu envie d'une nouvelle aventure. J'ai décidé de relever un nouveau défi dans le monde du web. Disponible et motivée, je suis prête à m'investir pleinement dans une expérience enrichissante.



CONTACT



06 11 18 85 66



coatanoan.aline@outlook.com



Brignon, Gard



aline-coatanoan-dev-web.vercel.app/



https://github.com/AlineCoatanoan

HARD SKILLS

Langage de programmation :

JavaScript / TypeScript

Framework:

Express.js / React / Next.js

Base de données :

SQL, postgreSQL

Architecture:

MCD, MLD, MPD

Gestion de projets:

Git/GitHub, kanban / méthode agile

Outils de tests:

Jest / Supertest

FORMATIONS

École O'clock



Obtention du Titre professionnel de niveau V

25.03.2024 au 19.11.2024

Développeur web et web mobile »

Opquast 🦳



Intégrer les règles et le vocabulaire assurance qualité web dans sa pratique professionnelle. NIVEAU CONFIRMÉ

25.03.2024 au 16.08.2024

D.E. d'Éducatrice Spécialisée



2014 - 2017

IRTS Montrouge (92)

D.E. de comédienne professionnelle



2011 - 2014

EXPÉRIENCES PROFESSIONNELLES

FoodPrint

Stagiaire dev web fullstack

09-2024 à 11-2024

Hébergements

Éducatrice Spécialisée

2014 - 2024

Accompagnement des demandeurs d'asile, statutaires, SDF.

(victimes et auteurs de violences conjugales, troubles psychiatriques, sortants de prison...)

CENTRES **D'INTÉRÊTS**



Randonnée / musculation / pilate



Lecture (SF, dystopie), puzzle



Cinéma / Théâtre

SOFT SKILLS

Esprit critique

Organisation, rigueur,

Capacité de communication

ponctualité

Capacité d'adaptation

Résolution de problèmes

Humour et bonne humeur

Autonomie et travail en

équipe